【裁判字號】    99,上易,593
【裁判日期】    990819
【裁判案由】    竊盜
【裁判全文】
臺灣高等法院高雄分院刑事判決         99年度上易字第593號
上  訴  人
即  被  告  甲○○
上列上訴人因竊盜案件，不服臺灣屏東地方法院99年度易字第59
號中華民國99年3 月19日第一審判決（起訴案號：臺灣屏東地方
法院檢察署98年度偵字第7126、8129號），提起上訴，本院判決
如下：
     主  文
原判決關於甲○○如附表二編號13（即原判決附表三編號13）部
分及其定應執行刑撤銷。
甲○○犯如附表二編號13所示之罪，累犯，處如附表二編號13主
文欄所示之刑。
其他上訴駁回。
撤銷改判部分所處之刑；與上訴駁回部分所處如附表一編號1 、
2 ；附表二編號1 至12；14至19主文欄所示之刑；應執行有期徒
刑肆年貳月。
     事  實
一、甲○○前因違反毒品危害防制條例案件，經本院以95年度上
    訴字第667 號判決判處有期徒刑7 月，再經最高法院以95年
    度台上字第3858號判決駁回上訴確定；又因竊盜案件經臺灣
    高雄地方法院以95年度簡上字第219 號判決判處有期徒刑1
    年確定；復因違反毒品危害防制條例案件，經台灣屏東地方
    法院以95年度訴字第790 號判決判處有期徒刑1 年確定；又
    因違反毒品危害防制條例案件，經台灣屏東地方法院以95年
    度訴字第792 號判決判處有期徒刑1 年確定；另因違反毒品
    危害防制條例案件，經台灣屏東地方法院以96年度訴字第36
    號等判決判處有期徒刑1 年4 月確定；又因贓物案件，經台
    灣屏東地方法院以95年度易字第822 號判處有期徒刑3 月確
    定；於95年10月3 日入監服刑，嗣經台灣屏東地方法院以96
    年度聲減字第1725號裁定就前揭各罪減刑，並分別定其應執
    行有期徒刑1 年2 月及有期徒刑1 年4 月。上開應執行之刑
    接續執行，於98年3 月31日縮刑期滿執行完畢。仍不知悔改
    。甲○○復與戴德穎共同意圖為自己不法之所有，共同以附
    表一犯罪事實欄所示之時地、方式，竊取如附表一犯罪事實
    欄所示物品得手。甲○○另單獨意圖為自己不法之所有，於
    附表二犯罪事實欄所示時地、方式，竊取如附表二犯罪事實
    欄所示各物得手。分別以所騎乘之機車，載運贓物或至屏東
    縣屏東市○○路95號長安資源回收場，或至屏東縣屏東市○
    ○路○段與武成街交岔路口處之名城資源回收場等地點變賣
    。嗣於98年9 月17日，在屏東市○○路段加工區出口，因戴
    德穎另案竊盜為警查獲，向警方坦承如附表一所示犯行，並
    供出如附表一所示犯行之共犯即甲○○；警方已因而認甲○
    ○涉嫌如附表一犯行，並通知甲○○到案說明，甲○○在接
    受警方調查時，於其所為如附表二所示犯罪未經偵查機關發
    覺前，主動帶同警員至各處查證，並自首坦承如附表二所示
    犯行，因而循線查獲。
二、案經屏東縣警察局移送臺灣屏東地方法院檢察署檢察官偵查
    起訴。
     理  由
一、證據能力方面：
    按被告以外之人於審判外之言詞或書面陳述，除法律有規定
    者外，不得作為證據；又被告以外之人（包括證人、鑑定人
    、告訴人、被害人及共同被告等）於審判外之陳述雖不符刑
    事訴訟法第159 條之1 至之4 等四條之規定，而經當事人於
    審判程序同意作為證據，法院審酌該言詞陳述或書面陳述作
    成時之情況，認為適當者，亦得為證據；當事人、代理人或
    辯護人於法院調查證據時，知有刑事訴訟法第159 條第1 項
    不得為證據之情形，而未於言詞辯論終結前聲明異議者，視
    為有前項之同意；刑事訴訟法第159 條第1 項、第159 條之
    5 分別定有明文。本判決認定事實所引用之證據資料，其中
    各項言詞或書面傳聞證據部分，縱無刑事訴訟法第159 條之
    1 至第159 條之4 或其他規定之傳聞證據例外情形，亦業經
    本院審理時予以提示並告以要旨，檢察官及被告均表示同意
    作為證據，或無意見而不予爭執，且迄至言詞辯論終結前亦
    均未聲明異議，本院審酌上開證據資料製作時之情況，無人
    情施壓或干擾，亦無不當取供之情形，復查無違法不當或證
    明力明顯過低之瑕疵，認為以之作為證據應屬適當，揆諸前
    開法律規定與說明，依刑事訴訟法第159 條之5 規定，認前
    揭證據資料均有證據能力。
二、訊據上訴人即被告甲○○，就附表一編號1 、2 ；附表二編
    號2 、3 、11、12、19所示之犯罪事實均坦承不諱，惟否認
    其他部分之犯罪，辯稱：我只有犯上開7 件竊盜，其他部分
    我都沒有做云云。
三、經查：
  (一)上開如附表一、附表二所示之犯罪事實，已經被告甲○○於
    警詢及原審審理中全部坦承不諱，核與被害人壬○○、辛○
    ○、酉○○、申○○、庚○○、丁○○、胡林凰珠、丙○○
    ○、未○○、戊○○、癸○○○、乙○○、卯○○、己○○
    ○、丑○○、午○○、寅○○、子○○、辰○○、巳○○等
    人於警詢中證述失竊情節相符。證人即同案被告戴德穎就附
    表一編號1 、2 所示之犯罪事實，於警詢中亦證述係與被告
    甲○○共同行竊無訛。又被告於竊得上開物品後，分別持往
    長安資源回收場、名成資源回收場變賣，亦經證人即長安資
    源回收場負責人楊建民、名成資源回收場店員黃培紋等人分
    別於警詢中證述綦詳。此外，並有現場照片、上開資源回收
    場之收受物品、舊貨、五金廢料或廢棄物登記表等在卷可佐
    （見警卷一第62至64、71至79、80至90頁）。
  (二)被告雖辯稱：原審法官只問被告3 至4 個犯罪事實而已，沒
    有全部承認；至於被告於警詢中關於與戴德穎共犯部分有承
    認，其餘附表二部分是因為警察要求被告要交代出20件出來
    ，而且說如果自首的話就沒有罪，所以被告才承認，而且當
    時被告有吃海洛因，是為了要早點結束訊問才供出云云。然
    查本案竊盜原未經被害人報案，附表二部分係被告帶同警員
    前往各處查贓，始經被害人之陳述而得知有竊盜之事實，此
    有被告之警詢筆錄及屏東縣政府警察局現場勘查、採證照片
    可稽。如非係被告親身經歷，豈能帶警前往失竊現場查證？
    而恰巧現場之人亦均證稱確有失竊無訛？而被告素行不良，
    前科累累，此有台灣高等法院被告前案紀錄表1 份可參，其
    多次進出法院，有多次被告之訴訟經驗，豈有不知「自首即
    表示有罪」（僅得減輕其刑以及供量刑參考）之道理？其空
    言抗辯警員以「表示自首的話就沒有罪」等語騙使被告自白
    一節，顯與常情不符。而被告於警詢中既能帶警前往現場查
    贓，已如上述，豈有因海洛因毒癮發作而需早點結束訊問之
    情形？再被告於原審審理中係就全部之犯罪事實自白不諱，
    並非僅3 、4 個犯罪事實，此有原審審判筆錄可證，被告空
    言辯稱原審法官只問被告3 至4 個犯罪事實云云，亦屬無稽
    。被告此部分所辯，顯與事實不符。
  (三)綜上所述，被告罪證已很明確。所辯顯係卸責之詞，不足採
    信，犯行堪以認定。
四、核被告甲○○如附表一編號1 、2 、附表二編號3 至10、12
    、17至18所為，均係犯刑法第320 條第1 項竊盜罪。被告甲
    ○○為如附表二編號14所示之犯行時，所翻越之鐵皮圍牆，
    高度約至被告臉部，有現場照片可參（見警卷二第142 頁）
    ，依社會通念咸認有屬門窗、牆垣以外具有防盜作用之安全
    設備，是其如附表二編號14所為，核係犯刑法第321 條第1
    項第2 款之踰越安全設備竊盜罪；另按刑法第321 條第1 項
    第3 款之攜帶兇器竊盜罪，係以行為人攜帶兇器竊盜為其加
    重條件，此所謂兇器，其種類並無限制，凡客觀上足對人之
    生命、身體、安全構成威脅，具有危險性之兇器均屬之，且
    祇須行竊時攜帶此種具有危險性之兇器為已足，並不以攜帶
    之初有行兇之意圖為必要（參照最高法院79年臺上字第5253
    號判例意旨參照）。查本件被告甲○○為如附表二編號1 至
    2 、11、13、15至16、19所示竊盜犯行時，所攜帶持用之鉗
    子、扳手、剪刀等物，既分別足供剪斷電纜線、旋轉鬆動用
    以固定馬達類重物之螺絲，應屬鋒利、質地堅硬，客觀上顯
    足以危害人之身體、生命安全，是依上開判例意旨說明，上
    開鉗子、扳手、剪刀等物，客觀上均具有危險性，均屬兇器
    甚明。被告甲○○先後分別持上開鉗子、扳手及剪刀等物，
    為如附表二編號1 至2 、11、13、15至16、19所示之犯行（
    經核起訴書附表三即本院判決附表二並無編號20，起訴書犯
    罪事實欄所載編號「20」部分，應係「19」之誤繕），均係
    犯刑法第321 條第1 項第3 款攜帶兇器竊盜罪。被告甲○○
    與同案被告戴德穎就如附表一編號1 、2 所示竊盜犯行，有
    犯意聯絡及行為分擔，為共同正犯。被告所犯上開各罪，犯
    意各別，時地有異，應予分論併罰。被告有如事實欄所示前
    科及執行紀錄，有臺灣高等法院被告前案紀錄表在卷可證，
    其於有期徒刑執行完畢後，5 年內故意再犯本件有期徒刑以
    上之各罪，均為累犯，應依刑法第47條第1 項之規定，分別
    就所犯各罪加重其刑。被告甲○○在接受警方調查時，於其
    所為如附表二所示犯罪未經偵查機關發覺前，主動坦承如附
    表二所示犯行，而願接受裁判，有被告甲○○之警詢筆錄及
    偵查報告、移送書之記載可參，堪認符合自首要件，經斟酌
    本案固起於警方認渠等多次出入資源回收場之情形，或有可
    疑，然關於犯罪時間、地點及方式，若非被告自首，應難以
    訴追，即被告上開附表二所列犯行，倘未經自首，並無發現
    之必然性，是此部分自首應有利犯罪之訴追，爰依刑法第62
    條前段規定，就被告甲○○所犯如附表二所示犯行，均各減
    輕其刑（附表一編號1 、2 所示之犯行係同案被告戴德穎先
    自首後供出被告甲○○，警員再循線查獲被告甲○○，此部
    分被告甲○○並無自首可言），並依法先加重後減輕之。
五、原審就附表一編號1 、2 ；附表二編號1 至12、14至19部分
    ，因依刑法第28條、第320 條第1 項、第321 條第1 項第2
    款、第3 款、第47條第1 項、第62條前段、第51條笫5 款，
    刑法施行法第1 條之1 之規定，並審酌被告甲○○正值青壯
    ，不思循正當途徑取財，任意竊取他人財物，漠視他人財產
    法益，所為對於社會治安亦生危害，行為有可議之處；惟考
    量渠於原審坦承犯行，態度良好，被害人亦多表示不予追究
    ，竊取之物品價值均非至鉅，經以資源回收方式變賣，各次
    犯罪所得均屬有限等一切情狀，量處如附表編號1 、2 ；附
    表二編號1 至12、14至19所示之刑。併敘明被告甲○○用以
    犯如附表二編號1 、11、15至16所示罪名之同支鉗子、犯如
    附表二編號2 、19所示罪名之同支扳手，均為被告甲○○所
    有等情，固據其於原審法院審理中供陳在卷，然未經扣案，
    且被告甲○○於原審法院審理中供承：犯罪所有鉗子、扳手
    、剪刀等物均已丟棄等語明確，為免日後執行困難，爰均不
    予宣告沒收。認事用法，核無不合，量刑亦屬妥適。被告上
    訴意旨，就附表一編號1 、2 、附表二編號2 、3 、11、12
    、19部分請求從輕量刑；就附表二編號1 、4 至10、14至18
    部分否認犯罪；均指摘原判決不當，均無理由，應予駁回。
六、原審就附表二編號13部分（即原判決附表三編號13），據以
    論罪科刑，固非無見。惟查附表二編號13部分被告所犯之罪
    為攜帶兇器竊盜罪，其法定最輕本刑為有期徒刑6 月；被告
    係累犯，法定最輕本刑為有期徒刑7 月，被告因自首而得減
    輕其刑，其法定最輕本刑為有期徒刑3 月又15日。原判決僅
    量處有期徒刑3 月，其量刑在法定最輕本刑之下，自有未當
    。被告上訴意旨，就此部分否認犯罪，指摘原判決不當，固
    無理由。但原判決既有上開可議之處，自仍應由本院將原判
    決關於甲○○如附表二編號13（即原判決附表三編號13）部
    分及其定應執行刑撤銷改判。爰審酌被告正值青壯，不思循
    正當途徑取財，任意竊取他人財物，漠視他人財產法益，所
    為對於社會治安亦生危害，行為有可議之處，本應從重量刑
    ，惟念所竊取之物品價值非鉅，經以資源回收方式變賣，所
    得尚屬有限等一切情狀，量處如附表二編號13主文欄所示之
    刑（按本件雖係由被告上訴，但因原審判決適用法條不當而
    撤銷，依刑事訴訟法第370 條但書規定，自得諭知較重於原
    審判決之刑）。至被告甲○○用以犯如附表二編號13所示罪
    名之剪刀1 把，雖為被告甲○○所有，固據其於原審法院審
    理中供陳在卷，然未經扣案，且被告甲○○於原審法院審理
    中復供承：犯罪所有剪刀已經丟棄等語明確（參原審法院卷
    第40頁背面），為免日後執行困難，爰不予宣告沒收。再與
    上開上訴駁回部分所處之刑，定其應執行之刑為有期徒刑4
    年2 月。
七、同案被告戴德穎已經原審判決確定。
據上論結，應依刑事訴訟法第368 條、第369 條第1 項前段、第
370 條但書、第364 條、第299 條第1 項前段，刑法第321 條第
1項 第3 款、第47條第1 項、第62條前段、第51條笫5 款，判決
如主文。
本案經檢察官方娜蓉到庭執行職務。
中    華    民    國    99    年    8     月    19    日
                刑事第五庭    審判長法  官  曾永宗
                                    法  官  鍾宗霖
                                    法  官  任森銓
以上正本證明與原本無異。
不得上訴。
中    華    民    國    99    年    8     月    19    日
                                    書記官  呂素珍
附錄本判決論罪科刑法條：
刑法第320條
意圖為自己或第三人不法之所有，而竊取他人之動產者，為竊盜
罪，處5 年以下有期徒刑、拘役或5 百元以下罰金。
意圖為自己或第三人不法之利益，而竊佔他人之不動產者，依前
項之規定處斷。
前二項之未遂犯罰之。
刑法第321條
犯竊盜罪而有左列情形之一者，處6 月以上、5 年以下有期徒刑
：
一、於夜間侵入住宅或有人居住之建築物、船艦或隱匿其內而犯
    之者。
二、毀越門扇、牆垣或其他安全設備而犯之者。
三、攜帶兇器而犯之者。
四、結夥三人以上而犯之者。
五、乘火災、水災或其他災害之際而犯之者。
六、在車站或埠頭而犯之者。
前項之未遂犯罰之。
附表一：行為人：戴德穎、甲○○
┌──┬──────────────────────────────┬──────────────┐
│ 1  │戴德穎、甲○○於98年9 月中旬某日下午2 時許，戴德穎騎乘上開機│戴德穎共同犯竊盜罪，累犯，處│
│    │車，甲○○則騎乘韓慶國所有車牌號碼PMA-780 號機車，一同前往屏│有期徒刑參月，如易科罰金，以│
│    │東縣高屏大橋之舊大橋內，共同基於意圖為自己不法所有之犯意聯絡│臺幣壹仟元折算壹日。        │
│    │，2 人徒手竊取壬○○所有放置該處之電纜線、廢鐵各乙批得手    │甲○○共同犯竊盜罪，累犯，處│
│    │                                                            │有期徒刑肆月。              │
├──┼──────────────────────────────┼──────────────┤
│ 2  │戴德穎、甲○○於98年9 月中旬某日下午2 時許，以同上方式前往屏│戴德穎共同犯竊盜罪，累犯，處│
│    │東縣屏東市○○路46 2之1 號對面空地之貨櫃屋，共同基於意圖為自│有期徒刑參月，如易科罰金，以│
│    │己不法所有之犯意聯絡，2 人徒手竊取辛○○所有放置該處之白鐵製│新臺幣壹仟元折算壹日。      │
│    │三角架、白鐵管乙批得手                                      │甲○○共同犯竊盜罪，累犯，處│
│    │                                                            │有期徒刑肆月。              │
└──┴──────────────────────────────┴──────────────┘
附表二：行為人：甲○○
┌──┬───────────────────────────────┬──────────────┐
│ 1  │於98年7 月下旬某日中午12時許，騎乘韓國慶所有車牌號碼PMA-780 機│犯攜帶兇器竊盜罪，累犯，處有│
│    │車，行經屏東縣萬丹鄉○○村○○路○ 段16號之釣蝦場，見酉○○所有│期徒刑柒月。                │
│    │電纜線放置該處，乃意圖為自己不法之所有，攜帶所有客觀上可對人之│                            │
│    │命、身體及安全構成危險，可供兇器使用之鉗子1 支，持以剪斷竊取上│                            │
│    │開電纜線得手                                                  │                            │
├──┼───────────────────────────────┼──────────────┤
│ 2  │於98年7 月底某日下午2 時許，騎乘同上機車，行經屏東縣屏東市中正│犯攜帶兇器竊盜罪，累犯，處有│
│    │路688 巷38號，見申○○所有冷氣放置該處，乃意圖為自己不法之所有│期徒刑柒月。                │
│    │，攜帶所有客觀上可對人之生命、身體及安全構成危險，可供兇器使用│                            │
│    │之扳手1 支，持以旋轉螺絲，將該機器內馬達1 顆拆離竊取得手      │                            │
├──┼───────────────────────────────┼──────────────┤
│ 3  │於98年8 月初某日中午12時許，騎乘同上機車，行經屏東縣屏東市古松│犯竊盜罪，累犯，處有期徒刑參│
│    │西巷399 之1 號空地之貨櫃，見庚○○所有馬達2 顆、電線1 條等物放│月。                        │
│    │置在貨櫃內，遂意圖為自己不法之所有，徒手竊取上開物品得手      │                            │
├──┼───────────────────────────────┼──────────────┤
│ 4  │於98年8 月初某日下午1 時許，騎乘同上機車，行經屏東縣屏東市自由│犯竊盜罪，累犯，處有期徒刑參│
│    │路610 號金錢豹KTV ，見丁○○所有馬達1 顆放置該處，遂意圖為自己│月。                        │
│    │不法之所有，徒手竊取上開物品得手                              │                            │
├──┼───────────────────────────────┼──────────────┤
│ 5  │於98年8 月上旬某日下午1 時許，騎乘同上機車，行經屏東縣屏東市新│犯竊盜罪，累犯，處有期徒刑參│
│    │興段946 地號即屏東市○○路141 巷205 號旁，見胡林凰珠所有水箱2 │月。                        │
│    │片放置該處，遂意圖為自己不法之所有，徒手竊取上開物品得手      │                            │
├──┼───────────────────────────────┼──────────────┤
│ 6  │於98年8 月中旬某日下午2 時許，騎乘同上機車，行經屏東縣屏東市自│犯竊盜罪，累犯，處有期徒刑參│
│    │由路610 號金錢豹KTV 旁紅色鐵皮屋，見丁○○所有斷電器1 組放置該│月。                        │
│    │處，遂意圖為自己不法之所有，徒手竊取上開物品得手              │                            │
├──┼───────────────────────────────┼──────────────┤
│ 7  │於98年8 月中旬某日下午2 時許，騎乘同上機車，行經屏東縣屏東市新│犯竊盜罪，累犯，處有期徒刑參│
│    │興段946 地號即屏東市○○路141 巷180 號對面處，見丙○○○所有廢│月。                        │
│    │鐵乙批放置該處，遂意圖為自己不法之所有，徒手竊取上開物品得手  │                            │
├──┼───────────────────────────────┼──────────────┤
│ 8  │於98年8 月中旬某日下午3 時許，騎乘同上機車，行經屏東縣屏東市廣│犯竊盜罪，累犯，處有期徒刑參│
│    │東路段崇蘭國小旁，見未○○所有電表號碼00-0000-00號電箱內之電線│月。                        │
│    │3 米放置該處，遂意圖為自己不法之所有，徒手竊取上開物品得手    │                            │
├──┼───────────────────────────────┼──────────────┤
│ 9  │於98年8 月中旬某日上午11時許，騎乘同上機車，行經屏東縣屏東市機│犯竊盜罪，累犯，處有期徒刑參│
│    │場北路192 號前，見戊○○所有鐵條40公斤放置該處，遂意圖為自己不│月。                        │
│    │法之所有，徒手竊取上開物品得手                                │                            │
├──┼───────────────────────────────┼──────────────┤
│ 10 │於98年8 月下旬某日上午8 時許，騎乘同上機車，行經屏東縣萬丹鄉社│犯竊盜罪，累犯，處有期徒刑參│
│    │皮村社皮路三段87號前，見癸○○○所有鐵材約20公斤放置該處，遂意│月。                        │
│    │圖為自己不法之所有，徒手竊取上開物品得手                      │                            │
├──┼───────────────────────────────┼──────────────┤
│ 11 │於98年8 月底某日中午12時許，騎乘同上機車，行經屏東縣屏東市忠孝│犯攜帶兇器竊盜罪，累犯，處有│
│    │路130 之1 號工地，見乙○○所有電纜線8 米放置該處，遂意圖為自己│期徒刑柒月。                │
│    │不法之所有，攜帶所有客觀上可對人之生命、身體及安全構成危險，可│                            │
│    │供兇器使用之鉗子1 支，持以剪斷竊取上開電纜線得手              │                            │
├──┼───────────────────────────────┼──────────────┤
│ 12 │於98年9 月初某日下午1 時許，騎乘同上機車，行經屏東縣屏東市博愛│犯竊盜罪，累犯，處有期徒刑參│
│    │路351 號大樓，見卯○○所有遭鋁合金鋼圈4 個放在該大樓地下室，遂│月。                        │
│    │意圖為自己不法之所有，徒手竊取上開物品得手                    │                            │
├──┼───────────────────────────────┼──────────────┤
│ 13 │於98年9 月初某日中午12時許，騎乘同上機車，行經屏東縣屏東市古松│犯攜帶兇器竊盜罪，累犯，處有│
│    │西巷305 號前，見己○○○所有電纜線5 米放置該處，遂意圖為自己不│期徒刑柒月。                │
│    │法之所有，攜帶所有客觀上可對人之生命、身體及安全構成危險，可供│                            │
│    │兇器使用之剪刀1 把，持以剪斷竊取上開電纜線得手                │                            │
├──┼───────────────────────────────┼──────────────┤
│ 14 │於98年9 月初某日下午2 時許，騎乘同上機車，行經屏東縣屏東市廣東│犯踰越安全設備竊盜罪，累犯，│
│    │路788 號旁空地，見該處周圍設置具有隔離、防盜作用之鐵皮外牆，仍│處有期徒刑柒月。            │
│    │意圖為自己不法之所有，翻越入內，進而徒手竊取丑○○所有放置該處│                            │
│    │之電纜線3 條得手                                              │                            │
├──┼───────────────────────────────┼──────────────┤
│ 15 │於98年9 月初某日中午12時許，騎乘同上機車，行經屏東縣瑞光路一段│犯攜帶兇器竊盜罪，累犯，處有│
│    │200 號高爾夫練習場，見該處大廳櫃檯電箱內連接有午○○所有電纜線│期徒刑柒月。                │
│    │5 米，遂意圖為自己不法之所有，攜帶所有客觀上可對人之生命、身體│                            │
│    │及安全構危險，可供兇器使用之鉗子1 支，持以剪斷竊取上開電纜線得│                            │
│    │手                                                            │                            │
├──┼───────────────────────────────┼──────────────┤
│ 16 │於98年9 月初上旬某日中午12時許，騎乘同上機車，行經屏東縣建國路│犯攜帶兇器竊盜罪，累犯，處有│
│    │488 號之老鷹高爾夫球練習場後方，見寅○○所有設在該處避雷針，其│期徒刑柒月。                │
│    │上連接電纜線，遂意圖為自己不法之所有，攜帶所有客觀上可對人之生│                            │
│    │、身體及安全構成危險，可供兇器使用之鉗子1 支，持以剪斷該電纜線│                            │
│    │竊取得手                                                      │                            │
├──┼───────────────────────────────┼──────────────┤
│ 17 │於98年9 月初上旬某日下午3 時許，騎乘同上機車，行經屏東縣屏東市│犯竊盜罪，累犯，處有期徒刑參│
│    │忠孝路229 之1 號旁空地，見子○○所有所有馬達2 顆放置該處，遂意│月。                        │
│    │圖為自己不法之所有，徒手竊取上開物品得手                      │                            │
├──┼───────────────────────────────┼──────────────┤
│ 18 │於98年9 月中旬某日下午1 時許，騎乘同上機車，行經屏東縣屏東市龍│犯竊盜罪，累犯，處有期徒刑參│
│    │華路與龍華西路交岔路口處，見辰○○所有冷氣銅管2 支放置該處，遂│月。                        │
│    │意圖為自己不法之所有，徒手竊取上開物品得手                    │                            │
├──┼───────────────────────────────┼──────────────┤
│ 19 │於98年9 月中旬某日上午10時許，騎乘同上機車，行經屏東縣屏東市台│犯攜帶兇器竊盜罪，累犯，處有│
│    │糖三街18號工地，見巳○○所有馬達1 顆放置該處，遂意圖為自己不法│期徒刑柒月。                │
│    │之所有，攜帶所有客觀上可對人之生命、身體及安全構成危險，可供兇│                            │
│    │器使用之扳手1 支，旋轉螺絲、拆離竊取馬達得手                  │                            │
└──┴───────────────────────────────┴──────────────┘

司法院資訊處製作；財團法人民間司法改革基金會備份。
